【裁判字號】    97,訴,34
【裁判日期】    970215
【裁判案由】    毒品危害防制條例
【裁判全文】
臺灣臺北地方法院刑事判決                97年度訴字第34號
公  訴  人  臺灣臺北地方法院檢察署檢察官
被      告  甲○○
上列被告因違反毒品危害防制條例案件，經檢察官提起公訴（96
年度毒偵字第2919號），被告於準備程序中就被訴事實為有罪之
陳述，經本院合議庭裁定改用簡式審判程序，本院判決如下：
    主  文
甲○○施用第一級毒品，累犯，處有期徒刑捌月。扣案之第一級
毒品海洛因壹包（驗餘淨重零點壹貳壹陸公克）沒收銷燬之，及
扣案海洛因外包裝袋壹個沒收。
    事  實
一、甲○○前因違反懲治盜匪條例案件，經臺灣高等法院以84年
    度上更一字第417 號判決判處有期徒刑8 年確定，業於民國
    95年10月31日縮刑期滿執行完畢。另因施用毒品案件，經依
    臺灣桃園地方法院裁定令入戒治處所施以強制戒治、停止戒
    治付保護管束等程序，已於93年9 月15日保護管束期滿。並
    於上揭強制戒治執行完畢後5 年內，仍基於施用第1 級毒品
    之犯意，於96年1 月28日下午2 時許施用第1 級毒品海洛因
    1 次，並經臺灣桃園地方法院判處有期徒刑8 月確定，尚未
    執行。詎甲○○猶不知悔改，復於96年9 月14日某時，在桃
    園縣中壢市○○路108 號住處，再基於施用第1 級毒品之犯
    意，非法施用第1 級毒品海洛因。嗣於同月16日凌晨1 時許
    ，在臺北市萬華區中興橋（機車引道往臺北市方向）與環河
    北路1 段旁停車場被警查獲，並扣得海洛因1 包（驗餘淨重
    0.1216公克），始悉上情。
二、案經臺北市政府警察局大同分局報請臺灣臺北地方法院檢察
    署檢察官偵查起訴，因甲○○於準備程序中就犯罪事實為有
    罪陳述，經合議庭裁定依簡式審判程序審理。
    理  由
一、上開犯罪事實業據被告甲○○坦承不諱，且經將其於上開時
    、地為警查獲後，經警對其所採得之尿液送交鑑驗結果，確
    呈鴉片類陽性反應，此有臺灣尖端先進生技醫藥科技股份有
    限公司濫用藥物尿液檢驗報告及鑑定人結文各1 紙在卷可稽
    （見臺灣臺北地方法院檢察署96年度毒偵字第2919號偵查卷
    第53頁、第54頁），並有扣案之海洛因1 包可資佐證，足證
    被告任意性自白與事實相符，事證明確，犯行堪以認定，應
    予依法論科。
二、被告曾有多次違反毒品危害防制條例之前科，其中（一）曾
    因施用第1 級毒品案件，經臺灣桃園地方法院以92年度毒聲
    字第231 號裁定送觀察、勒戒後，認有繼續施用毒品之傾向
    ，經同法院以92年度毒聲字第2790號裁定令入戒治處所施以
    強制戒治，復以93年度毒聲字第123 號裁定停止戒治付保護
    管束，嗣於93年9 月15日保護管束期滿；（二）再於96年1
    月28日因施用第1 級毒品海洛因，經臺灣桃園地方法院以96
    年度訴字第1074號判決判處有期徒刑8 月，尚未執行等情，
    有臺灣高等法院被告前案紀錄表1 份在卷可參（見本院卷第
    6 頁至第16頁），是被告在其上開違反毒品危害防制條例案
    件之觀察、勒戒及強制戒治程序執行完畢釋放後，5 年以內
    再犯本件施用第1 級毒品之罪甚明，故依照毒品危害防制條
    例第20條第3 項規定之反面解釋，本件被告已無再施以觀察
    、勒戒及強制戒治之必要，附此說明。
三、按施用海洛因後會影響記憶能力及自主神經系統，判斷力及
    意志力亦均受限制，甚至引起精神錯亂，抑制呼吸，並具有
    成癮性、濫用性，戒解不易，嚴重戕害人之身心健康，危害
    社會，故依據毒品危害防制條例第2條第2項第1款列為第1級
    毒品，不得非法施用、持有。是核被告所為，係犯毒品危害
    防制條例第10條第1 項之施用第1 級毒品罪。而被告持有第
    1 級毒品之低度行為，為施用第1 級毒品之高度行為所吸收
    ，不另論罪。又查被告曾違反懲治盜匪條例案件，經臺灣高
    等法院以84年度上更一字第417 號判決判處有期徒刑8 年確
    定，業於95年10月31日縮刑期滿執行完畢等情，有臺灣高等
    法院被告前案紀錄表在卷足徵（見本院卷第6 頁至第16頁）
    ，是被告於前次徒刑之執行完畢後，5 年以內故意再犯本件
    有期徒刑以上之罪，為累犯，應依刑法第47條第1 項規定，
    加重其刑。爰審酌被告前因違反毒品危害防制條例之施用毒
    品案件，先後經觀察、勒戒及強制戒治程序執行完畢後，仍
    不知戒除，又於上開時、地施用第1 級毒品海洛因、施用為
    自戕行為、所生危害及事後坦承犯行之態度等一切情狀，量
    處如主文所示之刑。
四、此外，扣案之第1 級毒品海洛因1 包（驗餘淨重0.1216公克
    ），應依毒品危害防制條例第18條第1 項前段規定沒收銷燬
    ，至該毒品之外包裝袋1 個，為被告所有、保存毒品以供施
    用犯罪所用之物，業據被告供承在卷，亦應依刑法第38條第
    1 項第2 款規定沒收。
五、據上論斷，依刑事訴訟法第273 條之1 第1 項、第299 條第
    1 項前段，毒品危害防制條例第10條第1 項、第18條第1 項
    ，刑法第11條、第47條第1 項、第38條第1 項第2 款，判決
    如主文。
本案經檢察官郭瑜芳到庭執行職務。
中    華    民    國    97    年    2     月   15    日
                  刑事第二庭  法  官  葉力旗
上正本證明與原本無異。
如不服本判決，應於判決送達後10日內向本院提出上訴狀 (應抄
附繕本)。
                              書記官    林碧華
中    華    民    國    97    年    2     月    15    日
附錄本案論罪科刑所依據之法條：
毒品危害防制條例第10條第1項
施用第1級毒品者，處6 月以上5 年以下有期徒刑。


司法院資訊處製作；財團法人民間司法改革基金會備份。
